【裁判字號】    92,訴,2366
【裁判日期】    950508
【裁判案由】    清償債務
【裁判全文】
臺灣高雄地方法院民事判決              92年度訴字第2366號
原      告  玉山商業銀行股份有限公司
法定代理人  黃永仁
訴訟代理人  鄭美玲 律師
            王伊忱 律師
            陳景裕 律師
被      告  聯鋼營造工程股份有限公司
法定代理人  甲○○
訴訟代理人  蘇志成律師
當事人間清償債務事件，本院於民國95年4 月27日言詞辯論終結
，判決如下：
    主  文
被告應將良銘企業有限公司向其承攬如附件所示工程之工程款新
台幣貳佰伍拾捌萬捌仟壹佰參拾元給付予原告。
原告其餘之訴駁回。
訴訟費用由被告負擔十分之七，餘由原告負擔。
本判決於原告以新台幣捌拾陸萬元供擔保後，得假執行。但被告
如以新台幣貳佰伍拾捌萬捌仟壹佰參拾元為原告預供擔保，得免
為假執行。
原告其餘假執行之聲請駁回。
    事實及理由
一、高雄區中小企業銀行股份有限公司提起本件訴訟後，業經行
    政院金融監督管理委員會核准，於民國93年9 月4 日由原告
    概括承受全部營業及資產、負債，原告已具狀聲明承受訴訟
    ，應予准許，合先敘明。
二、按訴狀送達後，原告不得將原訴變更或追加他訴，但減縮應
    受判決事項之聲明者，不在此限，民事訴訟法第255 條第1
    項第3 款定有明文。原告起訴時聲明請求被告應給付新台幣
    （下同）500 萬元，嗣於本院審理時，減縮請求被告應給付
    3,650,630 元，依上開法條規定，原告所為之訴之減縮，應
    予准許。
三、原告主張：訴外人良銘營造有限公司（下稱良銘公司）曾於
    89年6 月9 日向高雄區中小企業銀行股份有限公司（下稱高
    雄區中小企銀）借貸金額各為400 萬元及100 萬元之款項2
    筆，由訴外人洪光銘、洪陳秀月、鄭原益、梁俊宏、曹誠心
    擔任連帶保證人。然良銘公司並未依約繳納上開借款本息，
    高雄區中小企銀乃對良銘公司等人提起民事訴訟，經本院以
    91年度訴字第119 號民事判決良銘公司及其連帶保證人應連
    帶給付高雄區中小企銀500 萬元及利息、違約金確定。而高
    雄區中小企銀於上開民事事件繫屬前，即向本院聲請對良銘
    公司及曹誠心為假扣押獲准，由本院民事執行處以90年度執
    全字第3559號執行事件就良銘公司部分對被告核發扣押命令
    ，嗣因被告異議，本院執行處乃於90年12月19日以90高貴民
    瑞90執全字第3559號核發附條件之扣押命令，命被告於工程
    竣工驗收後，如良銘公司仍有可請領之工程款時，仍應予以
    扣押，不得對良銘公司給付，其後，本院更於92年7 月22日
    以92雄院貴民瑞91執字第29869 號核發收取命令，准許高雄
    區中小企銀向被告收取良銘公司已遭扣押之工程款債權。詎
    被告竟就上開收取命令異議，陳稱良銘公司並無工程款可供
    收取，又高雄區中小企銀已於93年9 月4 日由原告概括承受
    全部營業及資產、負債，爰依強制執行法第120 條之規定，
    提起本件訴訟等語，並聲明(一)被告應將良銘企業有限公司向
    其承攬之岡山焚化爐外部鷹架工程、岡山焚化爐北高架橋工
    程、岡山焚化爐北高架橋工程追加匝道齒形伸縮縫工程、岡
    山焚化爐垃圾及灰燼磅秤室工程、嘉義鹿草焚化爐高架橋匝
    道工程、尹定英店鋪住宅新建工程、華東先進地下室地坪工
    程、華東先進景觀工程、華東先進主體工程、華東先進主體
    追加工程之基礎座工程、西14街前排水幹管工程、地下1 樓
    M-0,3-4 污水處理座基座工程、地下2 樓C-F1池水機房基座
    工程、地下室F-H,3-5 池水機房基座工程、1 樓正立面變更
    菊花崗石材質工程之工程款3,650,630 元給付予原告。(二)原
    告願供擔保請准宣告假執行。
四、被告則以：良銘公司確實有向被告承攬上開工程，經驗收結
    算後，僅有如下之工程款可供請領：(一)岡山焚化爐外部鷹架
    工程32,873元。(二)岡山焚化爐北高架橋工程758,434 元。(三)
    岡山焚化爐北高架橋工程追加匝道齒形伸縮縫工程112,455
    元。(四)嘉義鹿草焚化爐高架橋匝道工程519,242 元。(五)華東
    先進地下室地坪工程已無可請領款。(六)華東先進景觀工程已
    無可請領款。(七)華東先進主體追加工程之基礎座工程163,10
    0 元。(八)華東先進主體追加工程之西14街前排水幹管工程10
    9,185 元。(九)華東先進主體追加工程之地下1 樓M-0,3-4 污
    水處理座基座工程127,750 元。(十)華東先進主體追加工程之
    地下2 樓C-F1池水機房基座工程126,375 元。(十一)華東先進主
    體追加工程之地下室F-H,3-5 池水機房基座工程247,837 元
    。(十二)華東先進主體追加工程之1 樓正立面變更菊花崗石材質
    工程74,800元。(十三)岡山焚化爐垃圾及灰燼磅秤室工程部分，
    良銘公司原尚有工程款744,776 元可領取，惟良銘公司已於
    90年9 月4 日領取456,681 元，且須扣除北高架橋工程鍍鋅
    格柵板及護欄不銹鋼封邊扣款5 萬元及尹定英店鋪建築工程
    中之電梯扣款238,095 元，故良銘公司此部分已無工程款可
    資請領。(十四)尹定英店鋪住宅新建工程部分，良銘公司尚有保
    留款528,590 元，惟須扣除保固金99,153元、外牆柱花崗石
    修繕扣款70,114元、電梯保固維修費93,600元及外牆滲水扣
    款50萬元，故此部分良銘公司尚須給付被告234,277 元。(十五)
    華東先進主體工程部分，良銘公司尚有工程保留款2,025,00
    0 元（含已到期之保固金750,000 元）可領取，惟須扣除地
    下室筏基內滲水扣款25,239元，及逾期15天之罰款1,687,50
    0 元，良銘公司此部分僅有312,261 元可領取。綜上，良銘
    公司所得向被告請求之工程款為2,350,035 元，原告逾此數
    額之請求為無理由，爰聲明請求駁回原告之訴及假執行之聲
    請，如受不利判決願供擔保請准宣告免為假執行等語，資為
    抗辯。
五、兩造不爭執事項
  (一)良銘公司曾向被告承攬岡山焚化爐外部鷹架工程、岡山焚化
    爐北高架橋工程、岡山焚化爐北高架橋工程追加匝道齒形伸
    縮縫工程、岡山焚化爐垃圾及灰燼磅秤室工程、嘉義鹿草焚
    化爐高架橋匝道工程、尹定英店鋪住宅新建工程、華東先進
    地下室地坪工程、華東先進景觀工程、華東先進主體工程、
    華東先進主體追加工程之基礎座工程、西14街前排水幹管工
    程、地下1 樓M-0,3-4 污水處理座基座工程、地下2 樓C-F1
    池水機房基座工程、地下室F-H,3-5 池水機房基座工程、1
    樓正立面變更菊花崗石材質工程。
  (二)良銘公司因承攬上開工程，尚可向被告請領之工程款如下：
    1.岡山焚化爐外部鷹架工程：32,873元。
    2.岡山焚化爐北高架橋工程：758,434 元。
    3.岡山焚化爐北高架橋工程追加匝道齒形伸縮縫工程：112,
      455元。
    4.嘉義鹿草焚化爐高架橋匝道工程：519,242 元。
    5.華東先進地下室地坪工程：無可請領款。
    6.華東先進景觀工程：無可請領款。
    7.華東先進主體追加工程之基礎座工程：163,100元。
    8.華東先進主體追加工程之西14街前排水幹管工程：109,18
      5 元。
    9.華東先進主體追加工程之地下1 樓M-0,3-4 污水處理座基
      座工程：127,750 元。
    10.華東先進主體追加工程之地下2 樓C-F1池水機房基座工程
      ：126,375 元。
    11.華東先進主體追加工程之地下室F-H,3-5 池水機房基座工
      程：247,837 元。
    12.華東先進主體追加工程之1 樓正立面變更菊花崗石材質工
      程：74,800元。
    以上總計2,272,051元
  (三)良銘公司就所承攬之岡山焚化爐垃圾及灰燼磅秤室工程部分
    ，原有工程保留款719,224 元及可請領之款項25,552元，共
    計744,776 元，良銘公司同意就北高架橋工程鍍鋅格柵板及
    護欄不銹鋼封邊部分於此項工程款中扣款5 萬元，並已於90
    年9 月4 日領取456,681 元。（爭執部分：電梯扣款238,09
    5元）
  (四)良銘公司就所承攬之尹定英店鋪住宅新建工程部分尚有工程
    保留款528,590 元，應扣除未到期之保固金99,153元、外牆
    柱花崗石修繕費70,114元及電梯保固維修費93,600元。（爭
    執部分：外牆滲水扣款50萬元）
  (五)良銘公司就所承攬之華東先進主體工程部分尚有工程保留款
    2,025,000 元（含已到期保固金之750,000 元），應扣除地
    下室筏基內滲水扣款25,239元。此部分工程如有逾期，逾期
    罰款為每日112,500元。（爭執部分：逾期罰款之日數）
  (六)良銘公司就所承攬之華東先進主體工程部分施工超前部分為
    ：筏基底板及地樑紮筋部分1 日、地樑組模部分4 日、B2F
    模版鋼筋組立部分3 日、B1F 模版鋼筋組立部分7 日、樑收
    邊三角壓條部分3 日、P1F 水箱鋼樑變更修改部分3 日、瑪
    姬颱風停工2 日、外牆鷹架至突出層因颱風扶正部分3 日；
    施工延誤部分為：1F模版鋼筋組立部分3 日，及P1、P2土木
    結構部分36日。（有爭執部分為防潮毯及5CM PC部分）
  (七)高雄區中小企銀曾向本院聲請對良銘公司及曹誠心為假扣押
    獲准，由本院民事執行處以90年度執全字第3559號執行事件
    就良銘公司部分對被告核發扣押命令，嗣因被告異議，本院
    執行處乃於90年12月19日以90高貴民瑞90執全字第3559號核
    發附條件之扣押命令，命被告於工程竣工驗收後，如良銘公
    司仍有可請領之工程款時，仍應予以扣押，不得對良銘公司
    給付。其後，高雄區中小企銀對良銘公司等人所提起之民事
    訴訟，經本院以91年度訴字第119 號民事判決良銘公司及其
    連帶保證人應連帶給付高雄區中小企銀500 萬元及利息、違
    約金確定，本院遂於92年7 月22日以92雄院貴民瑞91執字第
    29869 號核發收取命令，准許高雄區中小企銀向被告收取良
    銘公司已遭扣押之工程款債權，惟遭被告異議。
六、本件之爭點為：(一)被告就良銘公司就所承攬之岡山焚化爐垃
    圾及灰燼磅秤室工程部分所為之電梯扣款238,095 元，是否
    有理由？(二)被告就良銘公司就所承攬之尹定英店鋪住宅新建
    工程部分所為之外牆滲水扣款50萬元，是否有理由？(三)良銘
    公司就所承攬之華東先進主體工程施工逾期之天數為何？(四)
    原告得請求被告給付之數額為何？茲分述本院之判斷如下：
  (一)被告就良銘公司就所承攬之岡山焚化爐垃圾及灰燼磅秤室工
    程部分所為之電梯扣款238,095 元，是否有理由？
    1.原告主張被告係以良銘公司之下包廠商與中國菱電公司間
      之60萬元債務，而與中國菱電公司協調同意以25萬元解決
      ，進而對良銘公司之工程款扣款238,095 元，惟良銘公司
      並未積欠中國菱電公司任何工程款，亦無其他債權債務存
      在，基於債權相對性原則，被告實不得將此款項自應給付
      予良銘公司之工程款中扣除等情，為被告所否認，並以良
      銘公司於尹定英店鋪住宅新建工程中所承攬之工程項目包
      括電梯一部，因良銘公司將此部分工程交予下包光成工程
      行等施作，而該下包等積欠中國菱電公司該部電梯工程款
      ，致完工1 年6 個多月後，中國菱電公司仍不願進場做電
      梯之保固維修且拒絕給予電梯合格證書，致業主尹定英拒
      絕給付被告工程款，經被告多次催促良銘公司改善未果，
      被告乃逕與中國菱電公司協議，由被告代為支付25萬元之
      電梯款及2 年保固維修費用後，中國菱電公司始同意進場
      保固維修且給予電梯合格證書，故此238,095 元自應由良
      銘公司之工程款中扣除等語資為抗辯。
    2.經查：
      (1)被告係因良銘公司之下包光成工程行積欠中國菱電公司
        電梯工程款68萬元，致中國菱電公司不願就尹定英店鋪
        建築工程之電梯進行保固維修，且無法取得電梯合格證
        書，乃與中國菱電公司協調，經中國菱電公司同意由被
        告支付25萬元解決光成工程行之上開債務，被告遂於90
        年6 月5 日發函通知良銘公司此款項將以電梯扣款名義
        自工程尾款中扣抵等事實，為兩造所不爭執，並有被告
        所提出之90年6 月5 日90聯鋼工字第131 號函在卷可稽
        （見本院卷一第323 、324 頁）；又原告主張良銘公司
        並未積欠中國菱電公司債務一節，為被告所不爭執，堪
        認屬實，是原告主張電梯扣款238,095 元乃被告以光成
        工程行積欠中國菱電公司之債務而對良銘公司所為之扣
        款，非屬良銘公司積欠中國菱電公司之債務等語，堪予
        採信。
      (2)按二人互負債務，而其給付種類相同，並均屆清償期者
        ，各得以其債務與他方之債務，互為抵銷，但依債之性
        質不能抵銷或依當事人之特約不得抵銷者，不在此限，
        民法第334 條第1 項定有明文。又按民法第334 條所稱
        之抵銷，係以二人互負債務，而其給付種類相同並均屆
        清償期者為要件，故得供債務人抵銷之債權，須為對於
        自己債權人之債權，而不得以對於他人之債權，對於債
        權人為抵銷，有最高法院49年台上字第125 號判例要旨
        足資參照。本件被告係就光成工程行積欠中國菱電公司
        之債務與中國菱電公司進行協調，進而達成由被告支付
        中國菱電公司25萬元以解決光成工程行積欠中國菱電公
        司債務之協議，則被告於給付25萬元予中國菱電公司後
        ，所受讓者亦僅係中國菱電公司對光成工程行之債權，
        而非因此取得對良銘公司之債權，依上開法條及判例意
        旨，被告實不得以對光成工程行之債權，對於良銘公司
        主張抵銷。至被告抗辯因良銘公司所承攬之尹定英店鋪
        住宅新建工程中之工程項目包括電梯一部，被告自得將
        此電梯扣款自良銘公司之工程款中扣除云云，惟良銘公
        司所承攬之電梯工程已施工完畢，僅係因良銘公司之下
        包光成工程行與中國菱電公司有債務糾紛，致中國菱電
        公司不願進場保固維修及給付電梯合格證書等情，為被
        告所自認，並有被告90年6 月5 日90聯鋼工字第131 號
        函在卷可稽，良銘公司就電梯工程部分既已施工完畢，
        被告復未提出其他證據證明因電梯工程之施工有瑕疵或
        有其他情形存在，致良銘公司有承攬合約上所約定之應
        予扣款事由，則被告徒以電梯工程屬良銘公司所承攬之
        工程項目，抗辯上開電梯扣款應由良銘公司之工程款中
        扣抵云云，即屬無據。
  (二)被告就良銘公司就所承攬之尹定英店鋪住宅新建建築工程部
    分所為之外牆滲水扣款50萬元，是否有理由？
    1.原告主張良銘公司所承攬之尹定英店鋪住宅新建工程之外
      牆滲水乃921 地震所造成一節，為被告所否認，並以外牆
      滲水之施工瑕疵於921 地震前即已發生，被告已分別於89
      年6 月20日、同年7 月5 日通知良銘公司改善，良銘公司
      均置之不理等語資為抗辯。經查：被告曾分別於89年6 月
      20日及同年7 月5 日，製作備忘錄通知良銘公司尹定英店
      鋪住宅新建工程之牆面龜裂，導致外牆多處滲水，請良銘
      公司儘速及於3 日內進行修繕，並分別以郵寄及交由良銘
      公司現場人員簽收之方式，將備忘錄內容告知良銘公司等
      情，業據被告提出89年6 月20日及同年7 月5 日之備忘錄
      2 份為證（見本院卷一第32 7、328 頁），且經證人即尹
      定英店鋪住宅新建工程工地主任劉永隆到庭證稱：「‧‧
      ‧‧‧‧在混凝土澆置後（即灌漿後）結構體產生裂縫，
      因此導致滲水，此在驗收之前即產生，大約是在88年5 月
      間，我們有作備忘錄，因為我們怕下雨發生滲水，因此有
      請他們改善，但是他們沒有改善。良銘公司需要提供不會
      滲水的結構體，所以此部分是他們需要改善的部分。我們
      是在89年6 月20日及同年7 月5 日通知他們改善。」、「
      89年6 月20日備忘錄是以郵寄方式，7 月5 日備忘錄事由
      良銘公司現場人員王桂揚簽收。」、「要下雨天才可以知
      道是否有滲水情形，在921 地震之前即每面牆均有滲水情
      形，我們有通知他們改善，但是他們沒有改善。」、「（
      問：滲水情形於921 地震後是否有變得更嚴重？）有，但
      我們沒有辦法釐清因921 更嚴重的部分是多少。」等語明
      確（見本院95年4 月27日言詞辯論筆錄），並有相片三張
      在卷可稽，足認被告抗辯外牆滲水之情形於921 地震發生
      前即已存在，屬良銘公司施工之瑕疵，且已通知良銘公司
      修繕，惟良銘公司遲未加以修繕等語，堪予採信，原告主
      張外牆滲水係921 地震所導致云云，則屬無據。
    2.按工作有瑕疵者，定作人得定相當期限，請求承攬人修補
      之。承攬人不於前項期限內修補者，定作人得自行修補，
      並得向承攬人請求償還修補必要之費用。民法第493 條第
      1 項、第2 項分別定有明文。良銘公司所承攬之尹定英店
      鋪住宅新建工程之外牆部分，於施作後921 地震前，即發
      生龜裂、滲水之工程瑕疵情形，經被告於89年6 月20日及
      同年7 月5 日限期命良銘公司修繕，良銘公司仍遲未修繕
      等情，業已認定如前，則依上開規定，被告自得於修補後
      向良銘公司請求償還修補必要之費用。而被告抗辯因上開
      外牆滲水瑕疵遲遲未修補，被告之業主尹定英乃自行修補
      ，由被告負擔修補費用50萬元，而由工程款中扣除等語，
      業據證人劉永隆到庭證述明確（本院95年4 月27日言詞辯
      論筆錄），並有尹定英店鋪住宅新建工程工程驗收報告、
      被告之公文簽辦單在卷可稽（見本院卷一第184 、266 頁
      ），足認被告確實為修補外牆漏水而支出修補費用50萬元
      ，則被告依法自得向良銘公司請求償還該筆修繕費用。良
      銘公司既負有償還修繕費用50萬元予被告之義務，被告則
      負有給付工程款予良銘公司之義務，而此二筆債務均已屆
      清償期，又無依債之性質或雙方已約定不能抵銷之情形存
      在，則被告以應給付予良銘公司之工程款與良銘公司應給
      付之50萬元修繕費互為扣抵，即屬有據。
  (三)良銘公司就所承攬之華東先進主體工程施工逾期之天數為何
    ？
    1.良銘公司就所承攬之華東先進主體工程之施工，於筏基底
      板及地樑紮筋部分超前1 日、地樑組模部分超前4 日、B2
      F 模版鋼筋組立部分超前3 日、B1F 模版鋼筋組立部分超
      前7 日、樑收邊三角壓條部分超前3 日、P1F 水箱鋼樑變
      更修改部分超前3 日，另因追加防潮毯灌漿工程1 日、瑪
      姬颱風停工2 日、追加外牆鷹架至突出層因颱風扶正工程
      3 日，惟於1F模版鋼筋組立部分延誤3 日、P1、P2土木結
      構部分延誤36天等情，為兩造所不爭執，且經證人即鑑定
      人周宏一到庭證述明確（見本院95年4 月20日言詞辯論筆
      錄），並有高雄市土木技師工會鑑定報告在卷可稽，而堪
      信屬實。惟原告主張防潮毯工程屬新增工程，雖非由良銘
      公司施作，然施作期間（4 日）良銘公司無法施工，自應
      給予良銘公司4 日之追加工期等語，為被告所否認。是以
      ，此部分之爭點即在於由其他公司所施作之防潮毯工程4
      日應否另給予良銘公司4 日之追加工期。
    2.經查：良銘公司與被告就華東先進主體工程部分並未約定
      實際之施工日數，而係依工程進度表進行，於工程進度表
      上預定良銘公司就每項工程之施工期間等情，業據證人即
      華東先進主體工程之工地主任劉永隆到庭證述明確（本院
      95年4 月27日言詞辯論筆錄），為兩造所不爭執，並有該
      工程合約在卷可稽，堪信為真實。良銘公司與被告間就華
      東先進主體工程之工程期限既係依工程進度表認定，且於
      工程進度表中列明良銘公司之各項工程施工期限，而非事
      先即約定以一定日數為施工期限或以某段特定期間為施工
      期間，則非由良銘公司施工之部分自無從列為良銘公司之
      施工工期甚明。而上開防潮毯工程並非由良銘公司施作一
      節，為兩造所不爭執，堪認屬實，則因此工程而增加之4
      日工期，自無從算入良銘公司之工期，是以，原告主張就
      此防潮毯工程部分應另給予良銘公司4 日追加工期云云，
      不足採信。
    3.綜上，良銘公司工程進度超前及追加工期之日數總計為24
      日，工程進度拖延之日數為39日，故良銘公司就華東先進
      主體工程之施工逾期天數為15日。
  (四)原告得請求被告給付之數額為何？
    1.被告就良銘公司所承攬之岡山焚化爐外部鷹架工程、岡山
      焚化爐北高架橋工程、岡山焚化爐北高架橋工程追加匝道
      齒形伸縮縫工程、嘉義鹿草焚化爐高架橋匝道工程、華東
      先進地下室地坪工程、華東先進景觀工程、華東先進主體
      追加工程之基礎座工程、東先進主體追加工程之西14街前
      排水幹管工程、華東先進主體追加工程之地下1 樓M-0,3-
      4 污水處理座基座工程、華東先進主體追加工程之地下2
      樓C-F1池水機房基座工程、華東先進主體追加工程之地下
      室F-H,3-5 池水機房基座工程、華東先進主體追加工程之
      1 樓正立面變更菊花崗石材質工程，總計應給付良銘公司
      工程款2,272,051 元等情，業已認定如前。又被告就良銘
      公司所承攬之岡山焚化爐垃圾及灰燼磅秤室工程所為之電
      梯扣款並無理由，已如前述，則被告就此部分應給付良銘
      公司之工程款為238,095 元（計算式：719,224 +25,552
      -50,000 -456,681=238,095，參兩造不爭執事項(三)）。另
      被告得自良銘公司就所承攬之尹定英店鋪住宅新建工程之
      工程款中扣除外牆滲水扣款50萬元一節，已如前述，則良
      銘公司就此工程已無工程款可資請領，反積欠被告234,27
      7 元（計算式：528,590-99,153-70,114-93,600-500,000
      =-234,277 ，參兩造不爭執事項(四)），被告自得將此金額
      與其他應給付之工程款為抵銷。再良銘公司就華東先進主
      體工程部分之施工逾期日數為15 日 ，已認定如前，須支
      付逾期罰款1,687,500 元，是被告就此部分應給付良銘公
      司之工程款為312,261 元（計算式：2,025,000 -25,239
      -1,687,500=312,261，參兩造不爭執事項(五)）。是以，被
      告總計應給付予良銘公司之工程款為2,588,130 元（計算
      式：2,272,051+238,095-234,277+312,261=2,588,130）
      。
    2.按執行法院所發之收取命令，債權人係取得得以自己名義
      向第三人收取金錢債權之收取權，債務人僅喪失其收取權
      （最高法院63年台上字第1966號判例參照），故收取訴訟
      之訴訟標的為債權人對第三人之收取權，如第三人係對執
      行法院之收取命令聲明異議，債權人自得本於對第三人之
      收取權利，對第三人提起訴訟，請求第三人向自己給付。
      本院係於92年7 月22日以92雄院貴民瑞91執字第29869 號
      核發收取命令，准許高雄區中小企銀向被告收取良銘公司
      已遭扣押之工程款債權，惟被告對此收取命令異議等情，
      為兩造所不爭執，而堪信屬實，則依上開說明，原告自得
      起訴向被告請求給付，先予敘明。而被告應給付予良銘公
      司之工程款總計為2,588,130 元，故原告所得向被告請求
      給付之款項即為2,588,130 元。
七、綜上所述，被告就良銘公司所承攬之上開工程總計尚應給付
    良銘公司工程款2,588,130 元，則原告依本院92年7 月22日
    92雄院貴民瑞91執字第29869 號收取命令對被告取得之收取
    權，請求被告將應給付予良銘公司之工程款2,588,130 元給
    付予原告，為有理由，應予准許，至原告逾此數額之請求，
    則無理由，應予駁回。
八、兩造均陳明願供擔保分別聲請宣告假執行或免為假執行，經
    核與法律規定相符，爰就原告勝訴部分，分別酌定相當之擔
    保金額准許之。至原告敗訴部分，其假執行之聲請失所依附
    ，應予駁回。
九、結論：原告之訴為一部有理由，一部無理由，依民事訴訟法
    第79條、第390 條第2 項、第392 條第2 項，判決如主文。
中    華    民    國    95    年    5     月    8     日
                  民事第五庭法  官  黃悅璇
上為正本係照原本作成。
如不服本判決，應於送達後20日內，向本院提出上訴狀並表明上
訴理由，如於本
送達前提起上訴者，應於判決送達後10日內補提上訴理由書（須
附繕本）。
中    華    民    國    95    年    5     月    8     日
                            書記官  董明惠
附件：原告就良銘公司向被告承攬工程所得向被告請求給付之金
      額明細
    1.岡山焚化爐外部鷹架工程：32,873元。
    2.岡山焚化爐北高架橋工程：758,434 元。
    3.岡山焚化爐北高架橋工程追加匝道齒形伸縮縫工程：112,
      455元。
    4.嘉義鹿草焚化爐高架橋匝道工程：519,242 元。
    5.華東先進地下室地坪工程：0元。
    6.華東先進景觀工程：0元。
    7.華東先進主體追加工程之基礎座工程：163,100元。
    8.華東先進主體追加工程之西14街前排水幹管工程：109,18
      5 元。
    9.華東先進主體追加工程之地下1 樓M-0,3-4 污水處理座基
      座工程：127,750 元。
    10.華東先進主體追加工程之地下2 樓C-F1池水機房基座工程
      ：126,375 元。
    11.華東先進主體追加工程之地下室F-H,3-5 池水機房基座工
      程：247,837 元。
    12.華東先進主體追加工程之1 樓正立面變更菊花崗石材質工
      程：74,800元。
    13.岡山焚化爐垃圾及灰燼磅秤室工程：238,095 元。
    14.尹定英店鋪住宅新建工程：-234,277元。
    15.華東先進主體工程：312,261 元。
    以上總計2,588,130 元。


司法院資訊處製作；財團法人民間司法改革基金會備份。
